【裁判字號】    89,訴,184
【裁判日期】    890518
【裁判案由】    違反毒品危害防制條例
【裁判全文】
臺灣屏東地方法院刑事判決                          八十九年度訴字第一八四號
    公  訴  人  臺灣屏東地方法院檢察署檢察官
    被      告  甲○○
    選任辯護人  鍾治漢
右列被告因違反毒品危害防制條例案件，經檢察官提起公訴（八十九年度偵字第一二
一○號），本院判決如左：
    主  文
甲○○無罪。
    理  由
一、公訴意旨略以：被告甲○○意圖營利，於民國八十八年十月間某日，在高雄縣澄
    清湖附近某地，向年籍、姓名不詳綽號「黑仔」之成年男子，以每大包新台幣（
    以下同）二萬五千元之代價，非法購入第二級毒品安非他命五大包，得手後欲供
    己販賣予不特定人非法施用（被告自行施用第二級毒品部分，已另為不起訴處分
    確定）。嗣於八十九年二月十六日十五時三十分許，在屏東縣內埔鄉○○村○○
    路三十號為警查獲，並扣得被告所有之安非他命毛重一百零五公克、吸食器四組
    、夾鍊袋八只、玻璃球二個，因認被告涉有毒品危害防制條例第五條第二項之意
    圖販賣而持有第二級毒品罪嫌。
二、訊據被告甲○○坦白承認有於右揭時、地持有安非他命供己施用之事實，惟堅決
    否認涉有上開意圖販賣而持有第二級毒品之犯行，並辯稱：安非他命係購買供己
    吸食用，因一點一點買比較貴，故一次購買五大包價格較便宜，並無意圖販賣之
    犯行等語。
三、按犯罪事實應依證據認定之，無證據不得推定其犯罪事實，刑事訴訟法第一百五
    十四條定有明文。又認定不利於被告之事實，須依積極證據，苟積極證據不足為
    不利於被告事實之認定時，即應為有利於被告之認定，更不必有何有利之證據，
    此有最高法院三十年上字第八一六號判例足資參照。
四、經查，被告甲○○自八十七年間起至八十九年二月十六日止，連續在住處非法施
    用第二級毒品安非他命，嗣於八十九年二月十六日十五時三十分許在住處為警查
    獲，並經警採取尿液送驗結果，呈甲基安非他命陽性反應，經法院裁定並送勒戒
    處所觀察、勒戒後，已無繼續施用毒品之傾向，業經臺灣屏東地方法院檢察署檢
    察官為不起訴處分等事實，有卷附雲林縣衛生局煙毒尿液檢驗成績書、臺灣屏東
    地方法院檢察署檢察官八十九年度偵字第五七九號不起訴處分書各一紙可稽。又
    被告於警、偵訊中及本院審理時，均坦白承認上開被查扣之安非他命，係於半年
    前即八十八年十月間某日，在高雄縣澄清湖附近某地，向年籍、姓名不詳綽號「
    黑仔」之成年男子，以每大包二萬五千元之代價非法購入五大包，每包約三十餘
    公克，已吸用二大包，查獲時尚餘三大包毛重一百零五公克等語；另被告為警查
    獲時所扣得之物除上開安非他命毛重一百零五公克外，亦僅有吸食器四組、夾鍊
    袋八只、玻璃球二個等情，有扣押物品清單二紙附於偵查卷可稽。是被告於本院
    審理時辯稱：係自行用鋁箔包飲料盒子、吸管、玻璃球作成吸食用具，及於警訊
    中供稱：因怕被家人發現，才將安非他命分裝小包，方便藏放等語，即與通常吸
    食安非他命之情況無異；再被告於警、偵訊中及本院審理時亦均辯稱：因一點一
    點買比較貴，故一次購買五大包價格比較便宜等語，則衡以被告從八十七年間起
    至八十八年十月間購買五大包安非他命時止，已吸用安非他命長達一年餘，依其
    購買安非他命之經驗，辯稱一次大量購買價格較便宜，亦與常情無違。故綜合本
    案各項現存證據所示，並無其他證人指證被告涉有販售毒品之犯行，亦無查獲被
    告有何供販賣用之電子秤、帳冊等物可為佐證，自不能僅憑被告經警查獲扣案之
    安非他命毛重多達一百零五公克，及被告自八十八年十月間購買上開安非他命後
    ，至被查獲時止已吸食安非他命多達六、七十公克，吸食量一定很大，毒癮一定
    很深，應無可能於觀察、勒戒一個月即無繼續施用毒品傾向等推測之情，遽為被
    告涉有意圖販賣而持有第二級毒品罪之認定；則揆諸前揭規定與判例意旨，既乏
    積極證據足認被告確有公訴人所指之犯行，不能證明被告犯罪，依法自應為被告
    無罪判決之諭知。至扣案之安非他命毛重一百零五公克、吸食器四組、夾鍊袋八
    只、玻璃球二個，係被告犯施用第二級毒品罪所持有之物，該犯行既經檢察官為
    不起訴處分確定，依法應由檢察官另行單獨聲請宣告沒收，本案既應為無罪判決
    之諭知，即無於本案併予宣告沒收之必要，附此敘明。
據上論斷，應依刑事訴訟法第三百零一條第一項，判決如主文。
本案經檢察官蔣忠義到庭執行職務。
中      華      民      國    八十九    年      五    月      十八      日
                                    台灣屏東地方法院刑事第一庭
                                        審判長  法  官  林  金  本
                                                法  官  鄧  德  倩
                                                法  官  柯  盛  益
右正本證明與原本無異。
對於本判決如有不服應於收受送達後十日內向本院提出上訴書狀上訴於台灣高等法院
高雄分院並按他造當事人之人數附具繕本。
                                                書記官  張  福  山
中      華      民      國  八十九    年      五    月      十八      日


司法院資訊處製作；財團法人民間司法改革基金會備份。
